【裁判字號】    97,訴,69
【裁判日期】    970415
【裁判案由】    偽造文書
【裁判全文】
臺灣桃園地方法院刑事判決                97年度訴字第69號
公  訴  人  臺灣桃園地方法院檢察署檢察官
被      告  甲○○
上列被告因違反台灣地區與大陸地區人民關係條例等案件，經檢
察官聲請簡易判決處刑（96年度偵字第762 號），本院認本件不
宜亦不得依簡式程序審判，而改用通常程序審理，本院判決如下
︰
    主  文
甲○○使大陸地區人民非法進入台灣地區，處有期徒刑壹年貳月
，減為有期期徒刑柒月，在「大陸地區人民進入台灣地區旅行證
申請書」上偽造之「蘭秀容」署押壹枚、在其上黏貼之蘭秀英照
片壹幀、在內政部警政署入出境管理局94年12月29日對蘭秀容所
作之面談紀錄上偽造之「蘭秀容」署押及指印各壹枚均沒收；又
共同明知為不實之事項，而使公務員登載於職上所掌之公文書，
足以生損害於公眾及他人，處有期徒刑肆月，減為有期期徒刑貳
月；應執行有期徒刑捌月，在「大陸地區人民進入台灣地區旅行
證申請書」上偽造之「蘭秀容」署押壹枚、在其上黏貼之蘭秀英
照片壹幀、在內政部警政署入出境管理局94年12月29日對蘭秀容
所作之面談紀錄上偽造之「蘭秀容」署押及指印各壹枚均沒收。
    事  實
一、緣大陸地區女子蘭秀英（民國60年6 月23日出生）前於民國
    92年4 月11日與大其37歲之台灣地區男子黃水亨結婚（尚無
    司法機關偵辦是否為假結婚），嗣於92年8 月6 日以與夫黃
    水亨團聚之名義來台，嗣於94年8 月1 日與黃水亨離婚，再
    於94年8 月4 日（其停留期限至94年8 月6 日）出境離台，
    詎蘭秀英與台灣地區男子甲○○，雖均無結婚真意，為使蘭
    秀英得以第2 次入台，由甲○○於94年8 月4 日、94年9 月
    4 日自台灣出境轉赴大陸與蘭秀英會商，其2 人在未獲蘭秀
    容同意下，達成下開偽造文書之合意計謀：以蘭秀英之姊蘭
    秀容之名義頂替蘭秀英，由蘭秀容與甲○○作成虛偽婚姻，
    再申請蘭秀容入境台灣，待獲入境許可後，即由蘭秀英頂替
    蘭秀容入境台灣。計謀既定，甲○○基於使大陸人民蘭秀英
    非法進入台灣地區之犯意，由甲○○與蘭秀英先拍攝結婚合
    照，再以該結婚合照，於94年9 月6 日在重慶市公證處作成
    甲○○與蘭秀容名義之結婚公證書（結婚公證書上之照片係
    甲○○與蘭秀英之合照）；甲○○回台後，即於94年9 月底
    、10月初某日，委由不知情之劉大順以蘭秀容名義填具「大
    陸地區人民進入台灣地區旅行證申請書」，在該申請書上冒
    簽蘭秀容之署押1 枚，並在該申請書上黏貼蘭秀英之照片1
    幀，偽造完成該私文書後，連同甲○○有權填載之「大陸地
    區人民進入台灣地區保證書」，交由內政部警政署入出境管
    理局（下稱境管局，現改制為入國出及移民署）辦理蘭秀容
    入台手續，境管局於94年12月1 日對甲○○作面談，因未能
    發現具體之虛偽結婚證據，因之於94年12月7 日核發蘭秀容
    名義之大陸地區人民入境許可證，迨蘭秀英於94年12月29
    日持上開大陸地區人民入境許可證至中正機場時，由境管局
    人員實施面談，面談過程雖未發現虛偽結婚之破綻，然面談
    完畢，請蘭秀容在面談紀錄簽名按指印時，蘭秀英基於與甲
    ○○共同偽造署押之犯意聯絡，由蘭秀英以蘭秀容名義按捺
    （偽造）指印1 枚，卻忘以蘭秀容名義偽簽姓名，而直接簽
    寫「蘭秀英」，其雖立即將「英」塗去，而改為「容」，因
    而偽造完成「蘭秀容」之署押1 枚，然為面談人員當場目擊
    有異而查獲，並將之遣返出境，上開偽造文書行為，俱足生
    損害於蘭秀容、我境管局對於大陸地區人民入境之管理之正
    確性。
二、甲○○未達使蘭秀英非法入境之目的，心有未甘，嗣與蘭秀
    英在福州市辦理虛偽結婚，並為使蘭秀英得以申請來台（此
    部分犯罪，不在起訴範圍，應由檢察官另行偵辦，詳見理由
    欄四所述），乃與蘭秀英共同另行起意使公務員登載不實文
    書之犯意聯絡，由甲○○於95年9 月19日至桃園縣龍潭戶政
    事務所辦理與蘭秀容之結婚登記（另其亦於同日辦理與蘭秀
    容之離婚登記，該部分犯罪，不在起訴範圍，應由檢察官另
    行偵辦，詳見理由欄四所述），該戶政事務所人員不察，而
    將甲○○與蘭秀容結婚之意旨登載於戶籍登記簿，足生損害
    於蘭秀容、我戶政機關對於婚姻管理之正確性。嗣甲○○委
    由劉大順向境管局辦理蘭秀英來台時，境管局發現甲○○事
    涉不法，而函請警察機關追辦其刑事責任。
三、案經境管局移送桃園縣政府警察局龍潭分局再報請臺灣桃園
    地方法院檢察署檢察官偵查後，向本院聲請簡易判決處刑。
    理  由
一、訊據被告甲○○固坦承與蘭秀容假結婚並申請其來台獲准後
    ，以蘭秀英頂替來台之使大陸地區人民非法入台，及與蘭秀
    容作虛偽結婚登記之事實，然關於偽造私文書部分，則辯稱
    ：伊與蘭秀容假結婚，以蘭秀容名義辦理各項文件，再以蘭
    秀英頂替蘭秀容來台之行為，係事先獲得蘭秀容之同意云云
    。惟查：被告在大陸地區辦理與蘭秀容名義之結婚，有至重
    慶市公證處作成其與蘭秀容名義之結婚公證書，如此，蘭秀
    容日後必無法再與他人為婚姻，並進而為婚姻登記，是蘭秀
    容豈有應允被告借用其之人頭之可能？且此一虛偽婚姻，亦
    同時構成刑事犯罪，蘭秀容焉有同意之可能？況本院下開認
    定被告與蘭秀英之婚姻亦為虛偽婚姻，足見蘭秀容益無同意
    被告與蘭秀英冒用其名義之必要與可能，被告顯以無從至台
    灣地區之大陸地區人民蘭秀容，援以為幽靈抗辯。是被告上
    開辯詞核屬避重就輕之詞，委無可採，此外，並有全戶戶籍
    資料查詢結果、境管局95年12月7 日境平堯字第0952021716
    2 號函、甲○○之戶籍謄本、蘭秀容名義之「大陸地區人民
    進入台灣地區旅行證申請書」、大陸地區人民進入台灣地區
    保證書、財團法人海峽交流基金會證明、結婚公證書、蘭秀
    英之入出境查詢、內政部不予許可處分書、面談紀錄建議表
    、甲○○94年12月1 日面談紀錄、申請案件查詢電子檔、蘭
    秀英與黃水亨之離婚切結書及兩願離婚協議書、黃水亨之戶
    籍謄本、平鎮分局於94年10月24日對被告之訪查紀錄表、蘭
    秀容入境台灣許可證、大陸居民往來台灣通行證、蘭秀容名
    義之境管局94年12月29日之面談紀錄、被告之入出境資訊連
    結作業附卷可稽，本件事證明確，被告犯行足堪認定。
二、核被告所為，係犯刑法第216 條、第210 條之行使偽造私文
    書罪、第214條之使公務員登載不實文書罪、臺灣地區與大
    陸地區人民關係條例第79條第1 項之使大陸地區人民非法進
    入台灣地區罪；檢察官雖漏未引用臺灣地區與大陸地區人民
    關係條例第79條第1 項，然在聲請簡易判決處刑書犯罪事實
    欄內已有記載，不影響起訴範圍。被告前後2 次偽造署押之
    低度行為，為偽造私文書之部分行為，偽造私文書之低度行
    為已為高度之行使行為所吸收，均不另論罪：被告第2 次即
    94年12月29日由蘭秀英在面談紀錄偽造署押之行為，與第1
    次偽造署押之行為，具有連續犯之關係（修正前刑法第56
    條原規定：「連續數行為而犯同一之罪名者，以一罪論。但
    得加重其刑至二分之一」，惟修正後刑法業將本條刪除，故
    修正後之刑法除有想像競合犯、接續犯、包括一罪之情形外
    ，乃改採「一罪一罰」之原則，自以修正前刑法第56條，對
    被告為有利，然被告偽造署押行為為他罪所吸收，不獨立論
    罪，此部分自予敘明即可），俱為偽造私文書行為所吸收。
    另公訴人以被告填寫「大陸地區人民進入台灣地區保證書」
    後，交由境管局行使，亦涉犯刑法第216 條、第210 條之行
    使偽造私文書罪，然該「大陸地區人民進入台灣地區保證書
    」之保證名義人即為被告，被告有權填載，自不構成犯罪，
    然果構成犯罪，則與其行使偽造之「大陸地區人民進入台灣
    地區旅行申請書」為同一行使行為之範疇內，自不另為無罪
    諭知。被告與蘭秀英就刑法第216 條、第210 條之行使偽造
    私文書罪、第214 條之使公務員登載不實文書罪，其等相互
    間，具有犯意聯絡、行為分擔，為共同正犯；就其中關於共
    犯行使偽造私文書罪部分，修正前刑法第28條規定：「二人
    以上共同實施犯罪之行為者，皆為正犯」，修正後則規定：
    「二人以上共同實行犯罪之行為者，皆為正犯」，揆諸本條
    之修正理由係為排除陰謀共同正犯、預備共同正犯之適用，
    然比較新舊法之適用應就罪刑有關之共犯、未遂犯、想像競
    合犯、牽連犯、連續犯、結合犯以及累犯加重、自首減輕之
    加減例等一切情形，綜合比較之（最高法院95年度第8 次刑
    事庭會議決議參照），故仍應適用修正前刑法第28條之規定
    ；就共犯使公務員登載不實文書部分，則應直接適用修正後
    刑法第28條；被告行使偽造私文書罪部分為間接正犯。被告
    所犯刑法第216 條、第210 條之行使偽造私文書罪、臺灣地
    區與大陸地區人民關係條例第79條第1 項之使大陸地區人民
    非法進入台灣地區罪之間具有方法結果之牽連犯之關係，依
    修正前即行為時之規定，應從一重之台灣地區與大陸地區人
    民關係條例第79條第1 項之罪處斷；依修正後之刑法既已刪
    除牽連犯之規定，則所犯上述各罪應依數罪併罰之規定分論
    併罰，比較新舊法之規定，修正後之規定並非較有利於被告
    ，依刑法第2 條第1 項前段之規定，應適用行為時之法律，
    即適用修正前刑法第55條牽連犯之規定，從一重之台灣地區
    與大陸地區人民關係條例第79條第1 項之罪處斷。被告所犯
    刑法第214 條之使公務員登載不實文書罪與其他各罪間，犯
    意各別，行為互殊，目的不同，時間相隔亦近10月，應分論
    併罰之，公訴人認係想像競合犯，尚有未洽。刑法第214 條
    係72年6 月26日以前修正之刑法條文，該條項之罰金刑，按
    罰金罰鍰提高標準條例第一條前段之規定，提高（以銀元計
    ）至十倍，而按95年6 月24日修正公布、自95年7 月1 日施
    行之刑法施行法第1 條之1 第2 項前段之規定，該條項之罰
    金刑，提高（以新台幣計）至卅倍，二者經適用後之罰金刑
    提高規定並無不同，應逕依刑法施行法第1 條之1 第1 項、
    第2 項前段之規定以提高罰金刑。修正刑法第33條第5 款規
    定罰金刑係新台幣1000元以上，以百元計算之，而修正前該
    條款規定罰金刑係銀元1 元以上，二者比較，以修正前該條
    款較有利於被告。爰審酌被告犯罪手段、其犯後避重就輕之
    態度、其堅持使大陸地區人民蘭秀英非法入境之一貫態度、
    其行為對我國扼止人口販運努力之危害等一切情狀，各量處
    如主文所示之刑。中華民國九十六年罪犯減刑條例已實施，
    應依法減刑之。末以，被告所犯上開各罪，除刑法第214 條
    之罪，係在修正後刑法實施後所犯，其餘係在修正後刑法實
    施前所犯，修正前刑法第51條規定：「數罪併罰，分別宣告
    其罪之刑，依左列各款定其應執行者：」其中第5 款規定：
    「宣告多數有期徒刑者，於各刑中之最長期以上，各刑合併
    之刑期以下，定其刑期。但不得逾二十年。」修正後刑法第
    51 條 第5 款規定：「宣告多數有期徒刑者，於各刑中之最
    長期以上，各刑合併之刑期以下，定其刑期。但不得逾三十
    年」比較結果，修正後刑法並非較有利於受刑人，依刑法第
    2 條第1 項前段之規定，仍應依修正前刑法，定其應執行之
    刑。
三、在「大陸地區人民進入台灣地區旅行證申請書」上偽造之「
    蘭秀容」署押壹枚、在內政部警政署入出境管理局94年12月
    29日對蘭秀容所作之面談紀錄上偽造之「蘭秀容」署押及指
    印各壹枚，均依應依刑法第219 條之規定，宣告沒收；在「
    大陸地區人民進入台灣地區旅行證申請書」上黏貼之蘭秀英
    照片壹幀，係被告之共犯蘭秀英所有，供渠等犯罪所用之物
    ，應依刑法第38條第1 項第2 款規定，宣告沒收。本件係檢
    察官聲請簡易判決處刑之案件，因有刑事訴訟法第451 條之
    1 第4 項但書情形，依同法第452 條規定，適用通常程序審
    判。
四、依職權舉發犯罪（即：(一)、被告涉犯行使偽造離婚協議書之
    私文書罪、其辦理其與蘭秀容虛偽離婚之使公務員登載不實
    文書罪、使大陸地區人民蘭秀英非法進入台灣地區未遂罪之
    部分，及(二)、吳青山涉犯業務登載不實文書罪（見下開(二)(2)
    ））：
    (一)、犯罪事實：
      甲○○以與蘭秀容虛偽結婚，並申請蘭秀容來台，而由蘭
      秀英頂替蘭秀容來台之使蘭秀英非法入境之目的未達，心
      有未甘，乃於95年4 月19日，與蘭秀英至福州市公證處作
      成結婚公證書（結婚日期為95年4 月18日），又於95年5
      月初，基於使大陸地區人民非法進入台灣地區之犯意，委
      由劉大順以蘭秀英名義填具「大陸地區人民進入台灣地區
      旅行證申請書」，交由境管局辦理蘭秀英入台手續。甲○
      ○嗣明知己與蘭秀容之婚姻係虛偽婚姻，依法無效，毋待
      辦理離婚，為使境管局得以核准蘭秀英來台，乃與蘭秀英
      共同另行起意行使偽造私文書、使公務員登載不實文書之
      犯意聯絡，於95年9 月1 日，與蘭秀英共同作成甲○○與
      蘭秀容名義之離婚協議書，並由蘭秀英偽造蘭秀容之簽名
      及指印各1 枚，偽造完成該私文書後，於95年9 月4 日交
      由重慶市公證處作成離婚公證書及離婚證書；甲○○又於
      95年9 月19日至桃園縣龍潭戶政事務所辦理與蘭秀容之離
      婚登記，該戶政事務所人員不察，而將甲○○與蘭秀容離
      婚之意旨登載於戶籍登記簿，足生損害於蘭秀容、我戶政
      機關對於婚姻管理之正確性。境管局接受上開蘭秀英申請
      來台之文件後，發現蘭秀英曾於94年12月29日入境時，冒
      蘭秀容之名義接受面談而遭強制遣返，蘭秀容與甲○○於
      95年9 月19日始為登記離婚，詎甲○○與蘭秀英竟於95年
      4 月18日結婚，則甲○○此項婚姻已涉重婚，且甲○○申
      請蘭秀容入台時之照片經比對結果係以蘭秀英之照片混充
      ，亦有偽造文書及違反台灣地區與大陸地區人民關係條例
      之嫌，因而於95年12月12日作出不予許可（蘭秀英）入境
      之處分書，甲○○使大陸地區人民蘭秀英非法進入台灣地
      區之行為，因而未遂。
    (二)、理由：
      (1)被告與蘭秀容之婚姻係虛偽婚姻，依法當然無效，其與
      蘭秀英共同以蘭秀容名義簽寫離婚協議書進而申請為離婚
      登記，自係犯行使偽造私文書罪、使公務員登載不實文書
      罪。(2)被告雖矢口辯稱其與蘭秀英係真結婚，然查：被
      告於94年12月1 日在境管局接受面談時陳稱伊於94年6 月
      份在伊現住地，經由伊同學劉聖太介紹，劉聖太先拿照片
      給伊看，並給伊蘭秀容（即蘭秀英，因該次欲以蘭秀容之
      名義頂替之）的電話，由伊主動打電話給她，進而交往云
      云，其於97年2 月14日在本院準備程序時再陳稱「我確實
      是於94年6 月份在我現住地由我的同學劉聖太介紹，他先
      拿照片給我看，並給我蘭秀英的電話，由我主動打電話給
      她，進而交往。我在臺灣就和蘭秀英就認識了，後來是因
      為蘭秀英在臺灣曾經結婚又離婚，害怕沒有辦法入境，所
      以才用蘭秀容名義。」云云。然蘭秀英以蘭秀容名義於94
      年12月29日在境管局接受面談時則陳稱伊在福清市打零工
      時遇到一對外地來的打零工的夫妻，伊向該夫妻說伊已離
      婚，該夫妻要伊留電話和名字說可以幫伊介紹對象，94年
      6 月伊老公即被告開始打電話給伊，伊和被告每月通話3
      、4 次，通了2 、3 次電話後，伊和被告互寄照片，伊所
      說上開外地來的打零工的夫妻有個老鄉嫁來台灣，該嫁來
      台灣的女子的老公和被告是同學，至94年8 月4 日被告始
      赴重慶，2 人才見面云云。由是可知被告與蘭秀英雖在渠
      2 人認識之過程中均提及被告同學劉聖太（僅蘭秀英未指
      名），然其2 人對於如何認識並如何展開交往之細節，所
      述均相左，甚至依被告所言，渠2 人在台灣即認識，而依
      蘭秀英所言，渠2 人係分在海峽兩岸互通電話、互寄照片
      後，才在大陸重慶第1 次見面，所述過程嚴重扞挌。本
      院96年度壢簡2585號案件於97年1 月17日審理時，證人劉
      聖太於本院證稱伊與被告係國中小之同學，伊自91年8 月
      16 日 之後即無出境紀錄，伊未經常與被告聯絡，伊不認
      識一位從大陸四川嫁來臺灣的大陸新娘，伊亦不認識一位
      大陸女子蘭秀容，被告與台灣女子離婚後，伊與被告一起
      在一家中壢某卡拉店ＯＫ喝酒時，起哄的時候認識一位該
      卡拉ＯＫ店之服務小姐，該小姐是大陸女子，伊不知道為
      何該大陸女子可以在台灣工作，伊不知道該大陸女子之聯
      絡地址和電話，伊亦無蒐集或持有該大陸女子之照片，「
      （問：你是否因為認識大陸女子蘭秀容的姐姐蘭秀英，然
      後你就拿蘭秀英的照片給甲○○看，然後又給甲○○蘭秀
      英的電話，而甲○○經由你給他的電話自行認識蘭秀英？
      ）沒有這個事。」、「（問：本院是問你甲○○認識大陸
      女子的過程（即你拿大陸女子的照片和電話號碼去甲○○
      的家，將照片和電話號碼交給甲○○），有無這樣子的過
      程，並不是一定要你記憶大陸女子的姓名，所以本院再請
      你確認，不管是什麼姓名的大陸女子，你有無將大陸女子
      的照片和電話號碼拿去甲○○的家交給他，這樣的過程？
      ）沒有這樣的過程。」等語，該等證詞核與被告94年12月
      1 日在境管局接受面談、其於97年2 月14日在本院準備程
      序時之陳述內容相左，亦與蘭秀英以蘭秀容名義於94年12
      月29日在境管局接受面談之內容扞挌。以下再依被告與
      蘭秀英辦理結婚時之經濟情況而論：被告於95年8 月14日
      在境管局接受面談時表示其目前任職中華電信外包商「望
      誠電信公司」，月收入約三萬五千元云云，然依中央健康
      保險局北區分局97年1 月14日健保桃承二字第0970011411
      號函及附件顯示，被告自84年3 月1 日迄今均僅在不同之
      民營電信公司、視聽器材公司短期任職、短期投保，其餘
      則均直接以中央健康保險局北區分局為投保單位，其94年
      10月13日至95年2 月14日之投保單位係望誠電信工程有限
      公司，是後又變成中央健康保險局北區分局為投保單位，
      自此後即無再以望誠電信工程有限公司為投保單位之紀錄
      ，勞工保險局97年1 月14日保承資字第0971001277 0號函
      及附件，亦顯示相上開健保投保內容相同旨趣之勞保投保
      紀錄，可見被告於95年8 月14日在境管局接受面談時，早
      已不在望誠電信工程有限公司任職，其向境管局人員誆稱
      其目前任職中華電信外包商「望誠電信公司」，月收入約
      三萬五千元云云，顯為不實之面談陳述，非惟如是，由上
      開資料誠可顯示，被告多年來之工作極不穩定，即有工作
      ，亦係從事短期之工作，望誠電信工程有限公司負責人吳
      青山竟於95年8 月15日出具在職證明書（偵卷第72頁），
      證明被告自93年4 月31日迄今（即95年8 月15日）均在該
      公司工務部任職工程師，平均月薪約35000 元云云，與上
      開健保、勞保之投保資料不符，核屬虛偽，吳青山已涉業
      務登載不實文書，應由檢察官立案偵辦。被告於94年12
      月1 日在境管局接受面談時自承有信用卡債約40萬元，依
      卷附財團法人金融聯合徵信中心之資料顯示，被告於中國
      信託銀行、慶豐銀行、台北富邦銀行、永豐信用卡公司申
      用之信用卡分別於94年10月25日、96年3 月16日、95年3
      月24日、96年4 月30日因款項未繳而遭強制停卡，本院亦
      請上開4 銀行分別陳報對被告之債權報告附卷在案。復以
      ，被告尚開立支存帳戶，其早於94年9 月28日即已遭拒絕
      往來，有台灣票據交換所97年1 月11日台票總字第097000
      0218號函及附卷在卷可憑。又依卷附財政部台灣省北區國
      稅局桃園縣分局97年1 月11日北區國稅桃縣二字第097100
      5731號函及附件顯示，被告94、95年度均未辦理綜合所得
      稅申報，更可見被告94、95年度（即其先以蘭秀容名義，
      再以蘭秀英本人名義，先後與渠等結婚，並申請渠等入境
      台灣之時期）之經濟拮据之一般，益可見被告向境管局人
      員陳稱其目前任職中華電信外包商望誠電信公司、月收入
      約三萬五千元云云及望誠電信工程有限公司負責人吳青山
      於95年8 月15日出具被告之在職證明書，證明被告自93年
      4 月31日迄今（即95年8 月15日）均在該公司工務部任職
      工程師，平均月薪約35000 元云云，核與事實不符，均顯
      屬虛偽。由上開、可知，被告長年（包括案發之94
      、95年）處於經濟極度困頓之情況下，焉有可能為與蘭秀
      英結婚，而屢屢赴大陸重慶、福建等地，先後與蘭秀容、
      蘭秀英辦理結婚及離婚手續，再申請渠等入境之手續？其
      辯稱其與蘭秀英之婚姻為真，誠屬不實，其申請蘭秀英入
      境台灣，自已觸犯臺灣地區與大陸地區人民關係條例第79
      條第4 項、第1 項之使大陸地區人民非法進入台灣地區未
      遂罪。
據上論斷，應依刑事訴訟法第452 條、第299 條第1 項前段，臺
灣地區與大陸地區人民關係條例第79條第1 項，刑法第11條前段
、第2 條第1 項前段、（修正前、後）第28條、第216 條、第
210 條、第214 條、（修正前）第55條、（修正前）第51條第5
款、第219 條、第38條第1 項第2 款，刑法施行法第1 條之1 第
1 項、第2 項前段，中華民國96年罪犯減刑條例第2 條第1 項第
3 款、第7 條、第10條第1 項，判決如主文。
本案經檢察官徐文豪到庭執行職務
中    華    民    國    97    年    4     月    15    日
                  刑事第三庭審判長法  官  謝順輝
                                  法  官  卓立婷
                                  法  官  曾雨明
以上正本證明與原本無異。
如不服本判決，應於判決送達後10日內向本院提出上訴狀（應附
繕本），其未敘述上訴理由者，應於上訴期間屆滿後20日內補提
理由書狀於本院。
                                  書記官  施春祝
中    華    民    國    97    年    4     月    15    日
附錄法條：
臺灣地區與大陸地區人民關係條例第79條第1 項
違反第 15 條第 1 款規定者，處 1 年以上 7 年以下有期徒刑，
得併科新臺幣一百萬元以下罰金。
中華民國刑法第216條
行使第 210 條至第 215 條之文書者，依偽造、變造文書或登載
不實事項或使登載不實事項之規定處斷。
中華民國刑法第210條
偽造、變造私文書，足以生損害於公眾或他人者，處 5 年以下有
期徒刑。
中華民國刑法第214條
明知為不實之事項，而使公務員登載於職務上所掌之公文書，足
以生損害於公眾或他人者，處3 年以下有期徒刑、拘役或5 百元
以下罰金。


司法院資訊處製作；財團法人民間司法改革基金會備份。
